

ACERCA DE MÍ

Soy una programadora web full stack en proceso formativo, tengo 32 años, madre y esposa. Soy muy activa, buena en la resolución de problemas, me gusta trabajar en equipo y lo que mas me destaca son las ganas constantes de incrementar mis conocimientos y aptitudes para lograr llegar a ser quien quiero.

Mi meta es poder desempeñarme en un puesto laboral del área IT y crecer también en en el ámbito personal

DATOS DE CONTACTO

Celular: 0351 5940929

agustinasolegonzalez@gmail.com

Dirección: Córdoba Capital

Linkeding

www.linkedin.com/in/agustina-

gonzalez-sole

AGUSTINA GONZALEZ

Programadora web full-stack en formación

EDUCACIÓN

Tecnicatura superior en Desarrollo Web y Aplicaciones digitales

Instituto Superior Politécnico Córdoba Ingreso 2022

Fundamentos de la programación en PYTHON

Cursando en la plataforma de CISCO

Argentina Programa Sé Programar Curso completado en diciembre 2021

Cursando Yo Programo

fecha de finalización en septiembre 2022

EXPERIENCIA LABORAL

Representante de Cobranza Próximo Contac Center

Octubre 2017/Agosto 2021 Cobranza para el banco hipotecario

Eventuales (Gastronomía) Moza de salón

2014 - 2017

Moza por temporadas y fin de semanas

Escuelas Publicas (Educación) Suplencias

abr 2013 - oct 2013

Suplencia por decreto, cargo maestra nivel primario.

Tarjeta Naranja (Banca / Financiera) Cajero

may 2012 - ago 2012 Cajera eventual.

Indumentaria Autentica (Comercio) Encargada salón y compras

abr 2011 - jun 2012

Encargada de salón siendo responsable de apertura y cierre, cajas, control de

desempeño de empleados; siendo encargada de viajes de compras teniendo que

viajar dos veces al mes para seleccionar productos, compra y transporte.

Local comercial de indumentaria.

2 Personas a cargo (Finalizando mis tareas por cierre)

Apex a SYKES

Atención al cliente/ telemarketer may 2008 - mar 2009 Representante de atención al cliente para la cuenta de Cablevisión- Fibertel